【裁判字號】    99,交聲,337
【裁判日期】    990426
【裁判案由】    交管條例聲異
【裁判全文】
臺灣板橋地方法院交通事件裁定         99年度交聲字第337號
原處分機關  交通部公路總局臺北區監理所板橋監理站
異  議  人
即受處分人  甲○○
上列異議人即受處分人因違反道路交通管理處罰條例案件，對於
交通部公路總局臺北區監理所板橋監理站於民國九十九年一月二
十日所為之裁決（原處分案號：板監裁字第四一－Ｃ00000
000號）聲明異議，本院裁定如下：
    主  文
異議駁回。
    理  由
一、原處分機關以：異議人即受處分人甲○○於民國九十八年二
    月十四日上午十時五十五分許，騎乘車號Ｎ８２－３８３號
    重型機車，行經臺北縣中和市○○路四百十二巷口有燈光號
    誌管制之交叉路口闖紅燈，為臺北縣政府警察局永和分局秀
    朗派出所執勤警員當場攔停舉發，原處分機關依道路交通管
    理處罰條例第五十三條第一項規定，裁處罰鍰新臺幣一千八
    百元，並依同條例第六十三條第一項第三款規定，記違規點
    數三點之處分。
二、異議意旨略謂：異議人行經四百十二巷口時，先見陶姓警員
    逆向行駛，再紅燈左轉進入四百十二巷，異議人見狀始跟著
    左轉，陶姓警員有上述違規行為，為何還可以開單告發民眾
    ？且在開單過程中，警員居然指異議人係「刁民」，此舉已
    犯公然侮辱罪，且本件舉發通知單上異議人之身分證字號亦
    寫錯，異議人申訴後原舉發機關函覆避重就輕，未為任何說
    明，異議人實難甘服，為此聲明異議，請求撤銷原處分云云
    。
三、按駕駛人駕駛汽（機）車，應遵守道路交通標誌、標線、號
    誌之指示，道路交通安全規則第九十條定有明文。次按汽（
    機）車駕駛人，行經有燈光號誌管制之交岔路口闖紅燈者，
    處新臺幣一千八百元以上五千四百元以下罰鍰，道路交通管
    理處罰條例第五十三條第一項定有明文。又汽（機）車駕駛
    人違反本條例第五十三條規定者，除依原條款處罰鍰外，並
    予記違規點數三點之處分，同條例第六十三條第一項第三款
    亦有明定。
四、經查：
（一）本件異議人甲○○於九十八年二月十四日上午十時五十五
      分許，騎乘車號Ｎ８２－３８３號重型機車，行經臺北縣
      中和市○○路四百十二巷口有燈光號誌管制之交叉路口闖
      紅燈之事實，為異議人所不否認，並有北縣警交大字第Ｃ
      00000000號舉發通知單一紙在卷可稽，是異議人
      違規闖紅燈之事實，洵堪認定。
（二）異議人雖辯稱：係陶姓警員先逆向行駛，再紅燈左轉四百
      十二巷，伊始跟隨左轉云云。然縱使該員警於執勤時有上
      述違規行為，執勤方式有違規定，然此無礙於異議人有紅
      燈左轉之違規事實，是異議人自不得以上開事項，據為免
      責之事由。又駕駛人駕駛車輛或行人在道路上，均應遵守
      道路交通標誌、標線號誌之指示、警告、禁制規定，警員
      執行取締交通違規勤務，本得視道路位置及車流狀況，兼
      衡往來車輛與自身安全等因素，擇其適當方式為之，用路
      人及駕駛人不得以現場有無警員執行取締交通違規勤務，
      或其執法方式、態度適當與否，作為是否遵守交通規則之
      依據，更非得以此解免其違規行為之罰責，是異議人執此
      為辯，自非有據。
（三）另異議人辯稱：舉發通知單上之身分證字號寫錯，行政作
      業不確定云云。然按行政處分如有誤寫、誤算或其他類此
      之顯然錯誤者，處分機關得隨時或依申請更正之，行政程
      序法第一百零一條第一項定有明文。本案異議人之身分證
      統一編號應為「Ｚ000000000號」，此有法務部
      戶役政連結作業系統資料一份在卷可稽，舉發員警於舉發
      通知單上將異議人身分證統一編號誤植為「Ｚ00000
      0000號」，揆諸上揭規定，自得更正之。本件經原處
      分機關函請原舉發單位調查違規事實後，已依原舉發單位
      申請，將誤植之身分證統一編號更正為「Ｚ000000
      000號」，並依更正後之身分證統一編號做成裁決書送
      達受處分人，此有上開裁決書、臺北縣政府警察局永和分
      局九十八年十二月三十日以北縣警永交字第０九八００四
      三七０六號函各一份在卷可按，其就舉發單位誤植異議人
      身分證統一編號之更正程序，於法無違，且無礙於本件舉
      發及裁決之合法性，亦無涉異議人違規情事之認定，是異
      議人此部分辯解亦無可採。
五、綜上所述，本件異議人確有於上開時地闖紅燈（紅燈左轉）
    之違規行為，原處分機關依據道路交通管理處罰條例第五十
    三條第一項規定，裁處罰鍰新臺幣一千八百元，並依同條例
    第六十三條第一項第三款規定，記違規點數三點之處分，無
    任何違誤，量罰亦甚妥適，應予維持。本件異議人並未提出
    任何可予免罰之法定事由，徒執個人情緒爭辯，其異議並無
    理由，應予駁回。
據上論斷，應依道路交通管理處罰條例第八十七條第二項，道路
交通案件處理辦法第十九條，裁定如主文。
中    華    民    國    99    年    4     月    26    日
                        交通法庭  法  官  鄭水銓
以上正本證明與原本無異。
如不服本裁定應於送達後五日內向本院提出抗告狀。
                                  書記官  許清秋
中    華    民    國    99    年    4     月    26    日

司法院資訊處製作；財團法人民間司法改革基金會備份。
